臺灣板橋地方法院刑事判決　　　　　　　　　　　　九十二年度易字第二八八七號
　　公　訴　人　臺灣板橋地方法院檢察署檢察官
　　被　　　告　傳邦電子工業股份有限公司
　　兼 代 表人　丁○○
右列被告等因違反勞動基準法案件，經檢察官提起公訴（九十二年度偵字第二三二四
號），本院判決如左：
    主  文
傳邦電子工業股份有限公司、丁○○均無罪。
    理  由
一、公訴意旨略以：被告丁○○係位在臺北縣中和市○○路○段三一五巷六號傳邦電
    子工業股份有限公司（以下簡稱傳邦公司）之負責人，僱用告訴人庚○○、乙○○、丙○○、戊○○、己○○、甲○○等人在上址傳邦公司工作，其明知雇主終
    止勞動契約應發給勞工資遣費，竟於民國九十一年七月間，以傳邦公司虧損無法
    給付薪資為由，未經預告即片面終止與上開員工間之勞動契約，且未依勞動基準
    法第十七條第一款規定發給上開員工資遣費。因認被告丁○○涉嫌違反勞動基準
    法第十七條第一款之規定，而觸犯同法第七十八條之罪嫌，被告傳邦公司應依同
    法第八十一條第一項前段規定科處罰金等語。
二、按犯罪事實應依證據認定之，無證據不得認定犯罪事實。又不能證明被告犯罪者
    ，依法應諭知無罪之判決，刑事訴訟法第一百五十四條第二項、第三百零一條第
    一項分別定有明文。次按由雇主依勞動基準法第十一條或第十三條但書規定終止
    勞動契約者，應依同法第十六條所規定之期間預告而終止契約，並發給資遣費：
    (一)、在同一雇主之事業單位繼續工作，每滿一年發給相當於一個月平均工資之資
    遣費。(二)、依前款計算之剩餘月數，或工作未滿一年者，以比例計給之。未滿一
    個月者以一個月計。此為勞動基準法第十七條明文規定。
三、公訴人認被告傳邦公司及丁○○分別涉有上開犯嫌，無非係以告訴人甲○○、乙○○、丙○○、戊○○、己○○於偵查中之指訴，及台北縣政府九十一年十月十
    四日附勞資爭議協調會議紀錄暨勞資爭議協調聲請書各一份，為其主要論據。訊
    據被告丁○○堅決否認有何違反勞動基準法第十七條規定之犯行，辯稱：伊並沒
    有片面解僱告訴人六人，故應無給付資遣費之義務；又告訴人乙○○及己○○是
    退休員工，並沒有資遣費問題，告訴人庚○○及戊○○則係自行辭職，而告訴人
    林詩達及甲○○亦係因公司營運不正常之際自動辭職等語。
四、經查：證人即被害人乙○○、己○○、戊○○、丙○○及甲○○於偵查中均僅陳
    稱：「公司確實經營不善，發不出薪水，我們希望他把積欠之薪水發給我們」等
    語（見本案偵查卷第二十七頁反面、第二十八頁）。又證人乙○○於本院審理時
    復進一步證稱：伊在傳邦公司任職期間係自七十九年起至九十年十月份自動離職
    止，因有三個月沒領到薪水所以自動離職，又傳邦公司規定任職滿八年即可辦理
    退休，故伊有先辦退休領得退休金；其妻庚○○則係在傳邦公司任職七、八年後
    ，因未領到薪水之故而自動離職等情屬實。證人丙○○、戊○○、甲○○分於本
    院審理時分別具結後證稱：因傳邦公司各積欠渠等六個月、二個半月、六個月的
    薪水，渠等遂自動離職等語無誤。證人己○○於本院審理時係證述稱：伊在傳邦
    公司任職十六年，有先依公司規定辦理退休領得退休金，之後仍任職該公司，惟
    因公司有六個月未發薪水，伊迫於無奈自行離職等語。則依上開證人證述可知，
    上開員工均係自行離職，並非傳邦公司主動片面與上開員工終止勞動契約，而前
    開台北縣政府處理勞資爭議協調會議記錄之內容係與事實不符。此外，復有被告
    傳邦公司之退休人員名單乙紙、證人己○○、甲○○及丙○○等人之勞工保險轉
    出申報表二紙、及彰化商業銀行永和分行九十二年十二月九日彰永和字第二三九
    二號函覆之己○○、乙○○二帳戶之存款明細各乙份存卷可考。是被告丁○○上
    開所辯，足堪採信為真。從而，本件被告即雇主傳邦公司既非依據勞動基準法第
    十一條或第十三條但書規定終止其與被害人乙○○等六人間之勞動契約，自無庸
    依勞動基準法第十七條規定發給勞工資遣費。則被告傳邦公司、丁○○既無違反
    勞動基準法第十七條規定可言，自與同法第七十八條、第八十一條第一項前段之
    犯罪構成要件不符，要難以該等罪刑相繩。此外，復查無其他積極確切證據足以
    證明被告傳邦公司、丁○○有何前開違反勞動基準法之犯行，其等犯罪自屬不能
    證明，揆諸前揭說明，依法均應為被告等無罪判決之諭知。
據上論斷，應依刑事訴訟法第三百零一條第一項前段，判決如主文。
本案經檢察官徐名駒到庭執行職務
中      華      民      國    九十三    年      二      月   二十七    日
                                      臺灣板橋地方法院刑事第十庭
                                          審判長法  官  徐蘭萍
                                                法  官  林漢強
                                                法  官  林淑婷
右正本證明與原本無異。
如不服本判決，應於判決送達後十日內，向本院提出上訴狀。
                                          書記官  廖   貞   音
中      華      民      國  九十三    年      二      月   二十七    日
